福建金門地方法院民事裁定
110年度聲字第18號
聲  請  人  蔡元平

相  對  人  均和資產管理股份有限公司

法定代理人  朱佑宗
上列當事人間聲請停止執行事件，本院裁定如下：
    主  文
本件移送臺灣基隆地方法院。
    理  由
一、按非訟事件法第195條第1至3項規定：「發票人主張本票係
    偽造、變造者，於前條裁定送達後二十日內，得對執票人向
    為裁定之法院提起確認之訴。」、「發票人證明已依前項規
    定提起訴訟時，執行法院應停止強制執行。但得依執票人聲
    請，許其提供相當擔保，繼續強制執行，亦得依發票人聲請
    ，許其提供相當擔保，停止強制執行。」、「發票人主張本
    票債權不存在而提起確認之訴不合於第一項之規定者，法院
    依發票人聲請，得許其提供相當並確實之擔保，停止強制執
    行。」。次按訴訟之全部或一部，法院認為無管轄權者，依
    原告聲請或依職權以裁定移送其管轄法院，民事訴訟法第28
    條第1項定有明文。前開規定依非訟事件法第5條規定於非訟
    事件準用之。又參酌強制執行法第18條第2項所稱法院，係
    指受理回復原狀之聲請、再審之訴、異議之訴等訴訟之受訴
    法院而言，此有最高法院97年度台抗字第403號、70年度台
    抗字第58號等裁定意旨可資參照。是依相同法理，非訟事件
    法第195條第3項所稱法院，亦應係指受理確認本票債權不存
    在之訴之受訴法院，亦即惟有確認本票債權不存在之訴之受
    訴法院有裁定是否停止執行之權。
二、聲請意旨略以：聲請人已對相對人提起確認本票債權不存在
    之訴，由臺灣基隆地方法院（下稱基隆地院）以110 年度補
    字第696號事件（下稱系爭本案訴訟）受理在案。本院110 
    年度司執字第2661 號強制執行事件（下稱系爭執行事件）
    查封之標的物一旦拍賣，勢難回復原狀，聲請人願供擔保，
    爰依強制執行法第18條第2 項規定，聲請裁定准予系爭執行
    事件於系爭本案訴訟判決確定前停止強制執行等語。
三、經查，系爭執行事件雖繫屬於本院，然聲請人係向基隆地院
    提起確認本票債權不存在之訴，由該院以110 年度補字第69
    6 號事件受理，有聲請人所提出基隆地院規費繳費單收據1
    紙影本在卷可稽，揆諸首揭說明，應由受理確認本票債權不
    存在之訴之法院判斷是否有停止執行之必要性及供擔保金額
    若干，是本件停止強制執行之聲請依法應向基隆地院為之，
    聲請人誤向無管轄權之本院聲請，自有違誤，爰依職權將本
    件移送於該管轄法院。
四、依強制執行法第30條之1、民事訴訟法第28條第1項，裁定如
    主文。 
中　　華　　民　　國　　110 　年　　11　　月　　17　　日
                  民事第一庭  法　官　黃俊偉
以上正本係照原本作成。　　　　　　　　　
如對本裁定抗告須於裁定送達後10日內向本院提出抗告狀，並繳
納裁判費新臺幣1,000元。
中　　華　　民　　國　　110 　年　　11　　月　　18　　日
                              書記官  黃紹洧